【裁判字號】    89,聲再,10
【裁判日期】    890127
【裁判案由】    聲請再審
【裁判全文】
臺灣高等法院高雄分院刑事裁定          八十九年度聲再字第一號
    再審聲請人
    即受判決人  甲○○
右列聲請人因傷害案件，對於本院八十八年度上易字第二一二五號確定判決（台灣高
雄地方法院八十八年度易字第三０九七號、台灣高雄地方法院檢察署八十八年度偵字
第一三三四四號）聲請再審，本院裁定如左：
      主      文
再審之聲請駁回。
      理      由
一、本件聲請再審略稱：被告與妻許雅玟確於八十七年十二月六日爭吵，而當日姐姐
    、姐夫及母親均到場勸解，當時並未發現告訴人有何傷，嗣後被告即搬出未再返
    回，遷入租處第一週，心情不佳，由友人相邀去釣魚並未至告訴人家中，岳父許
    剛俊及妻許雅玟均自承被告姐姐朱銀雪於口角當日（告訴人指為八十七年十二月
    二十七日）有至其家中，然八十七年十二月二十七日朱銀雪夫婦尚悠遊於台東知
    本溫泉有照片為證，自不可能於該日至告訴人家中勸諭二人以和為貴，從而被告
    顯未於八十七年十二月二十七日與許雅玟有何爭執，更不可能是日毆打告訴人甚
    明，該二十七日之傷勢顯非被告所造成，此證據為被告於前審所提最重要之證據
    ，該證據除得證明被告未予八十七年十二月二十七日毆打告訴人且得為證明證人
    陳進受偽證，原審恝置不論漏未審酌，亦未明理由，爰依刑事訴訟法第四百二
    十一條提起再審云云。
二、查被告傷害事實，業據被害人許雅玟於偵審中指訴不移，並經證人即被告打零工
    之老闆陳進受於本院審理時證稱：「八十七年十二月二十七日那天，被告來找我
    ，和他媽、姊夫、大姊叫我去勸他們夫妻和好，我說他們正火氣中待改日再說，
    當天我沒見到許雅玟」、「（有說到打他太太﹖）答：有說打他太太，才來叫我
    去勸和」等語，復有劉光雄（兼任法醫師）醫院驗傷診斷書一紙附卷可稽。徵諸
    證人陳進受係被告之老闆，且其證言並未誇大，自屬可採；又，依前開驗傷診斷
    書所載、許雅玟所受傷害，係右小腿、左小腿挫擦傷及右前額挫傷血腫，苟係八
    十七年十二月六日所受之傷害，遲至同年月二十七日始前往驗傷，則此傷害已屬
    舊傷，醫師驗傷時豈有不起疑﹖足見告訴人所指稱該傷係八十七年十二月二十七
    日所受之傷前往就醫，而於二日後即同年十二月二十九日始取得驗傷單，亦堪採
    信。至被告所舉證人曾泰吉及高志榮，於原審雖證稱八十七年十二月二十七日上
    午七、八時，曾泰吉先與被告至觀音山釣魚場釣魚，高志榮於中午始加入，至傍
    晚五時許始回到被告租屋處云云，惟查證人曾泰吉及高志榮於八十八年九月三日
    於原審為此項證言時，距案發時已歷八個月餘，其等何以能詳記該日即為八十七
    年十二月二十七日﹖是否有誤記﹖已不能無疑；何況，二位證人與被告係好友，
    告訴人質疑其等證言難免偏頗，亦非無據。另證人朱銀雪之證言，亦僅能證明被
    告與告訴人於八十七年十二月六日發生爭執，並不能證明告訴人於同年月二十七
    日有無毆打被告。又；被告以其於案發前八十七年十二月十四日即已搬離岳父母
    家，而回屏東租屋居住，並提出八十七年十二月十九日起租之房屋租賃契約一紙
    為憑，然該租屋契約縱令屬實，但開始承租並非必定即時住進，或已開始進住租
    屋並非不得外出，被告均難執前開高志榮、曾泰吉、及租屋契約而為有利之辯解
    。被告有上述傷害告訴人之行為至為明確，其犯行堪以認定。
三、按刑事訴訟法第四百二十一條規定，不得上訴於第三審法院之案件，其經第二審
    確定之有罪判決，為受判決人之利益，聲請再審，以就足生影響於判決之重要證
    據漏未審酌者為限。查證人朱銀雪家人赴台東知本遊樂區旅遊，攝有照片三幀為
    證，雖其拍攝日期為12.，惟以台東與高雄二地，車程僅三小時即可抵達，朱
    銀雪仍有可能同日抵達告訴人家，尚不足以為有利被告事實之認定。至於告訴人
    與其父許剛俊，其母許吳琛琇就當日有無下來及何時就醫之細節，因案發日距庭
    訊日已隔七月之遙，告訴人與上開證人就上訴細節，因時間久遠而記憶不清，仍
    無於告訴人指訴之真正。本件聲請人所舉聲請再審之理由，核與上引法條所定
    不符，應認為無再審理由，依同法第四百三十四條第一項，裁定如主文。
中    華    民    國     八十九     年       一       月     二十七     日
                              臺灣高等法院高雄分院刑事第七庭
                                  審判長法官  李文雄
                                        法官  王光照
                                        法官  郭雅美
右正本證明與原本無異。
不得抗告。
                                      書記官  楊琇茹
中    華    民    國  八十九     年       一       月     二十八   日
                                                                      Ｆ


司法院資訊處製作；財團法人民間司法改革基金會備份。
